臺灣桃園地方法院刑事裁定　　　　　　　96年度重訴字第14號
公　訴　人　臺灣桃園地方法院檢察署檢察官
被　　　告　甲○○
　　　　　　　　　　（現於桃園看守所羈押中）
選任辯護人　呂福元律師
被　　　告　丙○○
　　　　　　　　　　（現於台灣桃園看守所羈押中）
選任辯護人　左自奎律師
被　　　告　丁○○
　　　　　　　　　　樓
　　　　　　　　　　（現於台灣桃園看守所羈押中）
　　　　　　乙○○
　　　　　　　　　　（現於台灣桃園看守所羈押中）
上二人共同
選任辯護人　李明諭律師
　　　　　　陳逸華律師
　　　　　　蔡鎮隆律師
上列被告等因違反毒品危害防制條例案件，經檢察官提起公訴（
95年度偵字第26437 號、96年度偵字第2177號、96年度偵字第32
43號），本院裁定如下：
    主  文
甲○○、丙○○、乙○○、丁○○均自民國玖拾陸年拾月伍日起
延長羈押貳月。
    理  由
一、本件被告甲○○、丙○○、乙○○、丁○○因違反毒品危害
    防制條例案件，經本院認有刑事訴訟法第101 條第1 項第3
    款之情形，被告丁○○並有刑事訴訟法第101 條第1 項第2
    款情形，而有羈押之必要，於民國96年3 月5 日裁定羈押並
    於同日起執行，嗣經2 次延長羈押2 月在案。
二、按被告經法官訊問後，認為犯罪嫌疑重大，而有左列情形之
    一，非予羈押，顯難進行追訴、審判或執行者，得羈押之︰
    一、逃亡或有事實足認為有逃亡之虞者，二、有事實足認為
    有湮滅、偽造、變造證據或勾串共犯或證人之虞者，三、所
    犯為死刑、無期徒刑或最輕本刑為5 年以上有期徒刑之罪者
    ，刑事訴訟法第101 條第1 項定有明文。另按刑事被告經訊
    問後，認為有刑事訴訟法第76條所定之情形者，於必要時得
    羈押之，即被告有無羈押之必要，仍許由法院斟酌訴訟進行
    程度及其他一切情事而為認定。次按關於羈押與否之審查，
    其目的僅在判斷有無實施羈押強制處分之必要，並非認定被
    告有無犯罪之實體審判程序，故關於羈押之要件，無須經嚴
    格證明，以經釋明得以自由證明為已足；至於被告是否成立
    犯罪，乃本案實體上應予判斷之問題。再者，有無羈押被告
    之必要，係屬為保全被告使訴訟程序得以順利進行，或為保
    全證據或為保全對被告刑罰之執行目的，而對被告實施人身
    強制處分權，故審酌被告有無羈押之必要，除被告犯罪嫌疑
    已屬重大外，自當基於訴訟進行程度、犯罪性質、犯罪實際
    情狀及其他一切情事，審慎斟酌有無上開保全或預防目的，
    依職權妥適裁量，俾能兼顧國家刑事追訴、刑罰權之順暢執
    行及人權保障。又所謂犯罪嫌疑重大，係指就現有之證據，
    足認被告成立犯罪之可能性甚大而言，其與案情是否重大、
    罪名是否重大有異，更與被告是否構成犯罪無所關涉。又所
    謂有事實足認為有湮滅、偽造、變造證據或勾串共犯或證人
    之虞者，以此理由羈押之目的，在於確保證據之存在及真實
    。因此，如有部分證物尚待扣押，不予羈押，被告可能加以
    湮滅、偽造、變造者；或尚有共犯或證人待查證，不予羈押
    ，被告可能勾串共犯或證人為虛偽陳述者；或其他有湮滅、
    偽造、變造各種證據之嫌疑存在者，均得認為有湮滅、偽造
    、變造證據或勾串共犯或證人之虞。此種情形，得依案件之
    性質、態樣及偵查之進展、被告及共犯之供述為綜合之判斷
    。
三、經查：
  (一)據被告甲○○供稱：丁○○自大陸買回之安非他命透過伊運
    送，安非他命係裝於模具內，抵台後，伊通知丙○○去領等
    語（見本院卷第20頁）；12月6 日跟12月13日這兩批貨是董
    （指被告）透過萬（指丙○○）幫他處理的，這兩批貨是丁○○要買的」等語（見95年度偵字第26437 號卷第18頁）。
    參以被告丙○○供稱：運輸的安非他命大陸供應商是Peter
    ，伊和甲○○只是中間人（見95年度偵字第26437 號偵查卷
    第9 頁）；12月6 日那批貨伊與乙○○在一路發桃園站領的
    貨，係伊和乙○○一起到旅館共同拆卸木箱內的模具，裝有
    安非他命，乙○○拿走2 大包（見95年度偵字第26437 號偵
    查卷第146 、147 頁）；這兩批貨（12月6 日、12日）是丁○○要買的，伊只是介紹丁○○與Peter 認識，12月6 日那
    批貨乙○○領走2 大包，12月13日的貨是丁○○的，是丁○○叫乙○○來找伊的，丁○○要買的貨就是安非他命（見96
    年度他字第160 號偵查卷第13頁）。而被告甲○○於95年11
    月15日4 時27分許以0000000000號行動電話與被告所使用之
    0000000000號行動電話通訊內容略以：「A ：你昨天拿給我
    的錢，裡面有一疊少一萬元。B ：沒關係，我明天拿給你，
    那是客人過手的，所以我叫你點一下，... 沒有關係，我跟
    客人要等語（參見前揭偵查卷第30頁）；及卷附被告丁○○
    與被告丙○○所使用之門號通聯內容，彼間疑似討論模具裡
    面之安非他命由乙○○實際取走的數量等情（見95年度偵字
    第26437 號偵查卷二第87頁通訊監察譯文），足徵被告甲○○、丙○○、乙○○、丁○○所涉共同運輸第二級毒品罪嫌
    確屬重大。而本案於95年12月13日所查扣由丙○○與乙○○
    前往台灣桃園國際機場華儲倉儲碼頭處向達裕國際運通公司
    現場工作人員領取之物品，經送內政部警政署刑事警察局鑑
    定結果，檢出有第二級毒品甲基安非他命成分，且驗前總毛
    重3, 874公克，有該局刑鑑字第0950190509號鑑定書在卷可
    佐（縱扣除丙○○住處查扣之1 包甲基安非他命重量，其餘
    仍達於毛重3 公斤以上），衡情，倘被告丁○○僅係施用毒
    品者，焉有可能需要如此龐大數量之毒品，此益證被告丁○○涉有販毒罪嫌重大。而被告丁○○所述，與其餘被告間亦
    有諸多不一致之情形，且據被告甲○○於偵查中稱：丁○○
    的上手可能是一個叫「阿成」的人等語（見95年度偵字第21
    77號卷第14頁），則「阿成」即有可能與被告共同涉及販毒
    罪嫌，然因被告丁○○矢口否認有販毒行為，而可疑為共犯
    之「阿成」、「PETER 」迄今仍未到案說明，顯有事實足認
    被告有勾串共犯、證人之虞，此部分事證自有待於審理中查
    證、釐清，而有保全證據之必要，被告丁○○之辯護人以甲○○、丙○○均已作證，被告丁○○此部分羈押原因應已消
    滅云云，亦非可採。至被告丙○○之辯護人所辯被告丙○○
    已坦承犯罪，並無勾串證人云云，然本院並非以勾串證人之
    虞作為羈押被告丙○○之原因，辯護人此部分所辯核與本院
    裁定羈押要件無關；而被告丁○○、胡伯族之選任辯護人所
    辯並無積極事實足認被告有運輸毒品犯行云云，然渠等涉犯
    運輸毒品罪嫌確屬重大一情，業如前述，而前揭所辯有無犯
    罪一節，乃屬本案實體上應予判斷之問題，揆諸首開說明，
    核非法院裁定是否羈押之審查要件，綜上所述，被告甲○○
    、丙○○、乙○○、丁○○既存有前開羈押原因，仍有繼續
    羈押之必要，著自96年10月5 日起延長羈押2 月。
四、爰依刑事訴訟法第108條第1 項裁定如主文。
中　　華　　民　　國　　96　　年　　9　　月　　20　　日
                  刑事第九庭審判長法　官　何信慶
                                  法  官  何燕蓉
                                  法  官  蘇琬能
以上正本證明與原本無異。
如不服本裁定，應於裁定送達後5 日內向本院提出抗告狀。
　　　　　　　　　　　　　　　    書記官　許家慧
中　　華　　民　　國　　96　　年　　9 　　月　　20　　日
